【裁判字號】    95,訴,325
【裁判日期】    950519
【裁判案由】    違反毒品危害防制條例
【裁判全文】
臺灣屏東地方法院刑事判決
95年度訴字第325號
公  訴  人  臺灣屏東地方法院檢察署檢察官
被      告  甲○○
上列被告因違反毒品危害防制條例案件, 經檢察官提起公訴（95
年度毒偵字第350 號）, 本院裁定依簡式審判程序審理, 判決如
下:
    主  文
甲○○連續施用第一級毒品, 累犯, 處有期徒刑壹年肆月, 扣案
第一級毒品海洛因壹包（驗後淨重零點零柒公克、空包裝重零點
參公克）沒收銷毀之。
    事  實
一、甲○○曾於民國90年間, 因施用毒品案件, 經法院裁定送強
    制戒治, 惟於91年5 月23日因戒治成效良好而由法院裁定停
    止戒治並付保護管束而釋放, 迄91年11月12日戒治期滿, 其
    停止戒治之裁定均未撤銷而視為執行完畢, 並由臺灣屏東地
    方法院檢察署檢察官以91年戒毒偵字第246 號不起訴處分確
    定。然其並未戒除毒癮, 旋又於92年間, 因施用毒品, 為檢
    察官起訴, 並由本院以92年訴字第774 號判決判處有期徒刑
    7 月確定, 於93年11月30日縮刑期滿執行完畢。惟甲○○竟
    又於93年間, 再因施用毒品案件, 為檢察官提起公訴, 經本
    院以93年訴字第882 號判決判處有期徒刑8 月確定, 甫於94
    年11月16日縮刑期滿執行完畢。然甲○○不知警惕, 又基於
    施用第一級毒品之概括犯意, 自95年2 月1 日15時30分許起
    至95年2 月8 日22時止, 在其位於屏東縣長治鄉繁昌村天主
    巷7 號住所房間內, 以每2 天施用1 次之頻率, 及以將毒品
    摻入香煙內點燃抽吸之方式, 連續施用第一級毒品海洛因多
    次。嗣於95年2 月9 日14時5 分許, 在屏東縣長治鄉○○村
    ○○路3 之16號其友人張秉琪住處, 為警持搜索票搜索時,
    經其同意搜索後, 由其自行從衣物內取出其所有、預備供自
    己吸食之第一級毒品海洛因1 包（驗後淨重0.07公克, 空包
    裝重0.3 公克）供警方扣案, 並經甲○○同意採尿送驗呈嗎
    啡陽性反應而查獲。
二、經屏東縣警察局屏東分局報請臺灣屏東地方法院檢察署檢察
    官偵查起訴。
    理  由
一、上揭事實業據被告甲○○於警詢、偵查及本院審理中坦承不
    諱。證人張秉琪於警詢中亦證稱其曾於95年2 月8 日22時許
    , 在屏東縣長治鄉天主巷7 號被告住所內, 目睹被告甲○○
    施用海洛因毒品（見警詢卷第9 頁筆錄）, 與被告自白其最
    後一次施用毒品之時間、地點相符。又被告為警查獲時所採
    集之尿液, 經送驗結果, 呈嗎啡陽性反應。而扣案白粉1包,
    經送往法務部調查局檢驗結果, 亦確認含有第一級毒品海洛
    因成分, 其淨重為0.07公克, 空包裝重0.3 公克, 此有勘察
    採證同意書、屏東縣警察局刑警大隊毒品案件涉嫌人尿液採
    證編號姓名對照表、臺灣檢驗科技股份有限公司濫用藥物實
    驗室濫用藥物尿液檢驗報告及法務部調查局調科壹字第2400
    04104 號鑑定通知書各1 紙附卷供憑, 足認被告自白與事實
    相符。此外, 被告曾因施用毒品案件, 經法院裁定送強制戒
    治執行完畢, 復再因施用毒品, 先後兩次為法院判處徒刑,
    並均執行完畢等情, 有臺灣高等法院被告前案紀錄表及臺灣
    屏東地方法院檢察署91年度戒毒偵字246 號不起訴各1 分在
    卷可考, 是以本件事證已臻明確, 被告犯行洵堪認定。
二、按海洛因為第一級毒品, 毒品危害防制條例第2 條第2 項第
    1 款定有明文。被告於經強制戒治執行完畢後5 年內再度施
    用第一級毒品海洛因, 核其所為, 係犯毒品危害防制條例第
    10條第1 項之施用第一級毒品罪。其持有毒品之行為為施用
    毒品之犯行所吸收, 不另論罪。被告先後多次施用第一級毒
    品之行為, 時間緊接, 所犯罪名相同, 顯係基於概括犯意反
    覆為之, 為連續犯, 爰依刑法第56條之規定以一罪論, 並加
    重其刑。又被告前有如事實欄所示之科刑及執行情形, 有台
    灣高等法院被告前案紀錄表附卷足憑, 其於刑之執行完畢後
    5 年內, 再犯本件有期徒刑之罪, 為累犯, 亦應依法加重其
    刑, 且因其同時有兩項刑之加重事由, 應依法遞加之。爰審
    酌被告之智識程度、曾有違反肅清煙毒條例、違反毒品危害
    防制條例及竊盜等多項犯罪前科（卷附臺灣高等法院被告前
    案紀錄表參照）, 素行不佳, 本件犯罪之動機、施用毒品之
    頻率、方法, 其前已有施用毒品犯行, 經強制戒治及受徒刑
    之執行後, 仍無法戒除毒癮而再度施用, 顯見其毒癮非輕,
    戒毒意志薄弱, 惟其於偵、審程序中坦承犯行, 態度尚稱良
    好等一切情狀, 量處如主文所示之刑, 以資懲儆。扣案第一
    級毒品海洛因1 包, 驗後淨重0.07公克, 為查獲之毒品, 其
    包裝袋（0.3 公克）, 則衡情已與毒品沾黏, 難以析離, 故
    應將其整體視為毒品, 併依毒品危害防制條例第18條第1 項
    前段規定諭知沒收銷毀。
據上論斷, 應依刑事訴訟法273 條之1 第1 項、第299 條第1 項
前段, 毒品危害防制條例第10條第1 項、第18條第1 項前段, 刑
法第11條、第56條、第47條, 判決如主文。
中    華    民    國    95    年     5    月    19    日
                  刑事第四庭    法  官  王以齊
以上正本證明與原本無異。
如不服本判決應於收受本判決送達後十日內向本院提出上訴書狀
，其未敘述上訴理由者，並得於提起上訴後十日內向本院補提理
由書狀（均須按他造當事人之人數附繕本）「切勿逕送上級法院
」
中    華    民    國    95    年     5    月    19    日
                                書記官  盧姝伶
附錄本判決論罪法條:
毒品危害防制條例第10條：
施用第一級毒品者, 處6 月以上5 年以下有期徒刑。


司法院資訊處製作；財團法人民間司法改革基金會備份。
